臺灣宜蘭地方法院民事判決　九十一年度重訴字第三三號
　　原　　　告　辛○○
　　　　　　　　子○○
　　　　　　　　庚○○
　　被　　　告　壬○○
　　　　　　　　癸○○○
　　　　　　　　戊○○
　　　　　　　　丁○○
　 　　　　　　 乙○○
　　　　　　　　丙○○
　　　　　　　　己○○
　　訴訟代理人　甲○○
右當事人間請求塗銷地上權登記事件，本院判決如左：
    主    文
被告應將其被繼承人尤燈貴於民國三十八年十二月十三日向宜蘭地政事務所，就坐落
宜蘭縣宜蘭市○○段二二二地號建地上所設定之不定期地上權登記，辦理塗銷登記。
訴訟費用由被告負擔。
本判決得假執行。
    事    實
甲、原告方面：
一、聲明：如主文所示。
二、陳述：坐落宜蘭縣宜蘭市○○段二二二地號建地係原告與訴外人林耀華等人共有
    ，惟被告之被繼承人尤燈貴於民國三十八年十二月十三日向宜蘭地政事務所，就
    上開土地上設定不定期之地上權登記。查前開地上權設定登記時，宜蘭地政事務
    所當時未依台灣省各縣市辦理單獨聲請地上權登記之規定，有應繳納租金憑證及
    鄉鎮公所保證書而未繳納之情形，故尤燈貴單獨聲請地上權登記難謂合法。而且
    尤燈貴未經當時土地共有人之全體同意而設定地上權登記，依民法第八百十九條
    第二項之規定，該地上權設定亦具有無效之原因。茲因尤燈貴已於六十五年十一
    月十五日死亡，被告為其繼承人，原告自得請求被告塗銷上開地上權登記，爰本
    於所有權之法律關係，求為訴之聲明（即主文）所示之判決。
三、證據：提出土地登記謄本二件、地上權設定資料影本一份、繼承系統表一件、戶
    籍謄本十四件為證。
乙、被告方面：
一、聲明及陳述：認諾原告之請求。
二、證據：未為舉證。
丙、本院依職權向宜蘭縣宜蘭地政事務所調取系爭二二二地號土地於三十八年間之地
    上權登記資料。
    理    由
一、原告本於所有權之法律關係，訴請尤燈貴之繼承人塗銷系爭二二二地號土地上之
    地上權登記，則本件訴訟對於尤燈貴之繼承人即有合一確定之必要，故原告追加
    尤燈貴之繼承人壬○○為被告，核與民事訴訟法第二百五十五條第一項第五款之
    規定相符，應予許可。
二、原告主張：坐落宜蘭縣宜蘭市○○段二二二地號建地係原告與訴外人林耀華等人
    共有，惟被告之被繼承人尤燈貴於三十八年十二月十三日向宜蘭地政事務所，就
    上開土地上設定不定期之地上權登記。查前開地上權設定登記時，宜蘭地政事務
    所當時未依台灣省各縣市辦理單獨聲請地上權登記之規定，有應繳納租金憑證及
    鄉鎮公所保證書而未繳納之情形，故尤燈貴單獨聲請地上權登記難謂合法。而且
    尤燈貴未經當時土地共有人之全體同意而設定地上權登記，依民法第八百十九條
    第二項之規定，該地上權設定亦具有無效之原因。茲因尤燈貴已於六十五年十一
    月十五日死亡，被告為其繼承人，原告自得請求被告塗銷上開地上權登記，等情
    ，業據其提出土地登記謄本二件、地上權設定資料影本一份、繼承系統表一件、
    戶籍謄本十四件為證，並經本院向宜蘭縣宜蘭地政事務所調取系爭二二二地號土
    地於三十八年間之地上權登記資料查明屬實，有宜蘭縣宜蘭地政事務所九十一年
    六月六日宜地一２１字第０九一０００五八四一號函附卷可佐。而經審理後，本
    件被告均已認諾原告全部之請求，此有本院九十一年十二月二十三日言詞辯論筆
    錄在卷可稽。綜上，應認原告上開主張為可採。
三、從而，原告本於所有權之法律關係，訴請被告應將其被繼承人尤燈貴於三十八年
    十二月十三日向宜蘭地政事務所，就坐落宜蘭縣宜蘭市○○段二二二地號建地上
    所設定之不定期地上權登記，辦理塗銷登記，為有理由，應予許可。
四、本件判決係本於被告之認諾而為其敗訴之判決，爰依職權宣告假執行。
五、本件判決之基礎已臻明確，兩造其餘攻擊、防禦方法與舉證，核與判決結果無影
    響，爰不一一論述，附此敘明。
六、據上論結，本件原告之訴為有理由，依民事訴訟法第七十八條、第三百八十九第
    一項第一款，判決如主文。
中　　　華　　　民　　　國　　九十一　　年　 　十二　 　月　 　三十　 　日
　　　　　　　　　　　　　　　　臺灣宜蘭地方法院民事庭
~B審判長法官　楊麗秋
~B法　　　官　林翠華
~B法　　　官　劉家祥
右為正本係照原本作成。
如對本判決上訴，須於判決送達後廿日內向本院提出上訴狀(須附繕本)。
中　　　華　　　民　　　國　　九十二　　年　　 　一　　 月　　　二　　　日
~B法院書記官　邱淑秋
